臺灣臺中地方法院民事裁定
111年度小上字第133號
上  訴  人  胡宗邦  
被上訴人    王雲卿  
            林博暐  
上列當事人間請求損害賠償事件，上訴人對於民國111年8月3日
本院臺中簡易庭111年度中小字第1581號第一審小額民事判決提
起上訴，本院合議庭裁定如下：
    主    文
上訴駁回。
第二審訴訟費用新臺幣壹仟伍佰元由上訴人負擔。
    理    由
一、按關於請求給付金錢或其他代替物或有價證券之訴訟，其標
    的金額或價額在新臺幣10萬元以下者，適用本章所定之小額
    程序。對於小額程序之第一審裁判之上訴或抗告，非以其違
    背法令為理由，不得為之。上訴狀內應記載上訴理由，表明
    下列各款事項：一、原判決所違背之法令及其具體內容。二
    、依訴訟資料可認為原判決有違背法令之具體事實，民事訴
    訟法第436之8條、第436條之24第2項、第436條之25定有明
    文。次按以判決有不適用法規或適用不當為上訴理由時，其
    上訴狀應有具體之指摘，並揭示該法規之條項或內容，若係
    成文法以外之法則，應揭示該法則之旨趣，倘為司法院解釋
    或最高法院之判例，則應揭示該判解之字號或其內容，如依
    民事訴訟法第469條所列第1款至第5款理由提起上訴時，其
    上訴狀應揭示合於該條款之事實，上訴狀如未依此項方法表
    明者，即難認已對原判決之違背法令有具體之揭示，其上訴
    自難認為合法（最高法院71年度台上字第314號裁定意旨參
    照）。又按判決不適用法規或適用不當者，為違背法令。有
    下列各款情形之一者，其判決當然為違背法令：一、判決法
    院之組織不合法。二、依法律或裁判應迴避之法官參與裁判
    。三、法院於審判權之有無辨別不當或違背專屬管轄之規定
    。但當事人未於事實審爭執，或法律別有規定者，不在此限
    。四、當事人於訴訟未經合法代理。五、違背言詞辯論公開
    之規定，亦為民事訴訟法第468條、第469條第1至5款所明定
    ，依同法第436條之32第2項規定於小額程序準用之。再按上
    訴不合法者，第二審法院應以裁定駁回之，民事訴訟法第44
    4 條第1 項前段亦有明文，且於小額事件之上訴程序亦準用
    之，此參照民事訴訟法第436 條之32第2 項之規定自明。
二、上訴意旨略以：上訴人及被上訴人間雖未明確簽定書面居間
    契約，但被上訴人與訴外人即買受人盧靜錞有簽署不動產買
    賣意願書及不動產買賣契約書，可得知買方盧靖錞為上訴人
    所媒合；依前開不動產買賣意願書第3條第1項所載，該意願
    書有效期間至106年11月12日，而前開不動產買賣契約書於1
    06年11月11日簽訂完畢，此買賣標的為上訴人居間仲介成立
    ，被上訴人於原審雖稱買賣契約雖已成立，然迄今尚未交屋
    、付款，故不願支付仲介費，然依最高法院見解居間人於契
    約因其媒合而成立即得請求報酬，況被上訴人與盧靜錞間簽
    訂前開不動產買賣契約時並無被上訴人所提之尚未交屋、付
    款之情，被上訴人應返還上訴人仲介費新臺幣（下同）10萬
    元，並請求廢棄原判決，被上訴人應給付上訴人10萬元及利
    息等語。
三、經查，原判決係以上訴人未舉證證明兩造間有10萬元居間報
    酬之約定，而駁回上訴人之訴。上訴人對於小額訴訟程序之
    第一審判決提起上訴，惟依其上訴狀所載暨到庭稱：「(原
    判決有何違背法令之處?所違背之法令及具體內容?)原審沒
    有違背法令，但是認為本件非居間契約是事實認定不當。」
    等語(見本院卷第80頁)，僅係就其於原審業已主張及原審業
    已審理判斷之事實及證據內容再為爭執，上訴人並未具體指
    摘原審判決所違反法令之條項或其內容，亦未表明原審判決
    有何應適用法規而不適用，或所適用之法規有如何之不當，
    或其採證有違背如何之證據法則、或依訴訟資料有何民事訴
    訟法第469條第1款至第5款規定判決當然違背法令等情事。
    至上訴人所提不動產買賣意願書，此屬原審未提出之新攻擊
    方法，依民事訴訟法第436條之28規定，於小額訴訟之上訴
    審程序不得為之，本院自無從加以審酌。依首開民事訴訟法
    之規定及說明，其上訴為不合法，應予駁回，並確定如主文
    所示金額之訴訟費用由上訴人負擔。
四、依民事訴訟法第436條之32第1項準用同法第436條之19規定
    ，小額訴訟程序之第二審法院為訴訟費用之裁判時，應確定
    其訴訟費用額。本件訴訟費用額確定為1,500元，爰諭知如
    主文第2項所示。
五、據上論結，本件上訴為不合法，依民事訴訟法第436條之32
    第1項、第2項、第444條第1項前段、第436條之19第1項、第
    95條、第78條，裁定如主文。
中　　華　　民　　國　　111  　年　　12　　月　　6 　 日
                  民事第四庭   審判長  法  官 吳國聖
　　　　　　　　　                     法  官 蔡家瑜
　　　　　　　　　                     法  官 侯驊殷
正本係照原本作成。
本件不得抗告。
中　　華　　民　　國　　111 　年　　12　　月　　7 　　日
                                       書記官 吳克雯